

"Médico cirujano con especialidad en Pediatría"

ELADIO MICHAEL CHRISTOPHER MIMBELA DIAZ

t

902729827



Avenida Brasil 1670 / Pueblo Libre - Lima



michael mimbela1706@hotmail.com

Médico Cirujano egresado de la especialidad de Pediatría del Instituto Nacional de Salud del Niño de Breña por la Universidad Nacional Mayor de San Marcos, Medico Pediatra con Registro RNE, Medico Auditor con Registro RNA. Experiencia en atención en medicina general, salud ocupacional, consultorio externo y en campañas médicas. Manejo del paciente pediátrico ambulatorio y de urgencia. Se tuvo el cargo de Medico Auditor de Microrred. Se cuenta con capacitaciones según las competencias médicas actuales. Actitud con liderazgo, respeto, humanidad y calidad de atención al paciente y a los padres.

COMPETENCIAS

- Responsabilidad

- Cuidado preventivo

- Ética profesional

- Diagnóstico y tratamiento

- Trabajo en equipo - Manejo de emergencias

IDIOMAS

Español Inglés Portugués

EDUCACIÓN

2019 - 2022

Lima, Perú

2019 - 2022

Lima, Perú

2016 - 2017

Lima, Perú

2016 - 2017

Lima, Perú

2015

Trujillo, Perú

2008-2015

Trujillo, Perú

RESIDENTADO MEDICO DE PEDIATRIA. TITULO DE ESPECIALISTA EN PEDIATRIA

RNE: 47377 Universidad Nacional Mayor de San Marcos

RESIDENTADO MEDICO DE PEDIATRIA. INSTITUTO NACIONAL DE SALUD DEL NIÑO

Oficina Ejecutiva de apoyo a la Investigación y Docencia Especializada del Instituto Nacional de Salud del Niño. Constancia de culminación Residentado Medico de Pediatria

DIPLOMADO EN AUDITORIA MEDICA. MEDICO AUDITOR CON RNA

Universidad Científica del Sur RNA: A05879

DIPLOMADO DE ECOGRAFIA GENERAL

Universidad San Luis Gonzaga de Ica

TITULO PROFESIONAL DE MEDICO CIRUJANO CMP: 71088

Universidad Privada Antenor Orrego de Trujillo

BACHILLER EN MEDICINA HUMANA

Facultad de Medicina Humana - Universidad Privada Antenor Orrego de Trujillo

EXPERIENCIA PROFESIONAL

AGOSTO 2022 - ACTUALIDAD Lima, Peru

HOSPITAL DE EMERGENCIAS PEDIATRICAS

Tareas realizadas

- Atención de pacientes pediátricos que acuden en estado de emergencia y urgencia brindando atención médica, oportuna, integral y manejo según guías de práctica clínicas.
- Realización de examen clínico, indicación de procedimientos para el diagnóstico y prescripción de tratamiento de los pacientes que acuden a emergencia.

Interpretación de exámenes auxiliares solicitados y de apoyo al diagnóstico.

RESIDENTADO MEDICO - INSTITUTO NACIONAL DE SALUD DEL NIÑO DE

Tareas realizadas

2019 - 2022 Lima, Peru

- 4. Atención y estabilización del paciente pediátrico en emergencia y en piso.
- Atención, evaluación, diagnóstico y tratamiento del paciente pediátrico, en base a evaluaciones clínicas y exámenes auxiliares.
- Aplicar conocimientos científicos y experiencia clínica al diagnóstico, tratamiento y atención desde la salud hasta la enfermedad compleja

EXPERIENCIA PROFESIONAL

Enero-Mayo 2018

ECOLABS PUICON

Trujillo, Perú

Tareas realizadas

- 7. Atención en consultorio externo de Medicina General, atención médica y consejería integral
- 8. Realización de ecografías Abdominales, Pélvicas, Urinarias, Prostáticas y Ginecológicas.

Set – Diciembre 2017 Trujillo, Perú

MICRO RED EL PORVENIR. RED DE SERVICIOS DE SALUD TRUJILLO UTES N° 6 - UNIDAD DE AFILIACION Y ASEGURAMIENTO

Tareas realizadas

- 9. Auditoria de registro y de calidad de la unidad de aseguramiento SIS de la Microred el Porvenir
- 10. Capacitaciones a los responsables de cada establecimiento de salud

Marzo-Agosto 2017 Trujillo, Perú

CENTRO MEDICO PACIFICO DEL NORTE SAC

Tareas realizadas

- 11. Atención médica, consultoría, consejería integral, evaluación clínica, diagnóstica y tratamiento y emisión de solicitud de exámenes diagnósticos de laboratorio y de imagen.
- Atención inmediata urgencias y emergencias, además de realización de procedimientos quirúrgicos menores

Nov. 2016 – Feb. 2017 Lima, Peru

MEDICO GENERAL CSO CLÍNICA SANNA

Tareas realizadas

- 13. Atención médica, consultoría, consejería integral, evaluación clínica y diagnóstica y tratamiento según protocolo de guías de manejo
- 14. Emisión de solicitud de exámenes diagnósticos, de laboratorio y de imagen, emisión de interconsulta con especialista especifico según problemas de salud y diagnósticos.

Set. – Oct. 2016 Lima, Peru

CENTRO MEDICO DE DIAGNÓSTICO FMC MEDICAL CENTER SAN BORJA

Tareas realizadas

- 15. Atención médica, consultoría, consejería integral, evaluación clínica y diagnóstica ocupacional en campaña médica de salud ocupacional, evaluación y realización de aptitud médica ocupacional física
- 16. Verificación de realización de exámenes diagnósticos, de laboratorio y de imagen para aptitud médica ocupacional y emisión de interconsultas con especialistas específicos según problemas de

Mayo 2015 – Mayo 2016 Cajamarca, Peru

MEDICO CIRUJANO SERUMS - CS UDIMA / CATACHE / CAJAMARCA

Tareas realizadas

- 17. Jefatura del servicio de Medicina, atención en el consultorio externo de Medicina, atención y manejo de urgencias y emergencias médicas, quirúrgicas, gineco obstétricas y neonatales.
- 18. Atención, manejo y traslado del paciente crítico con referencia oportuna en ambulancia.
- 19. Auditoria de registro, control y de calidad del centro de salud Udima

Enero - Dic. 2014

INTERNADO MEDICO - HOSPITAL BELEN DE TRUJILLO

Trujillo, Perú

Tareas realizadas

- 20. Interno de Medicina realizando rotación en los servicios de Medicina Interna, Cirugía General, Pediatría y Neonatología, Gineco-Obstetricia en el Hospital Belén de Trujillo.
- 21. Rotación periférica de comunidad en el Centro Materno Infantil el Bosque

5TO CURSO DE PEDIATRIA AMERINS

Lima, Perú

| CERTIFICACION Y CAPACITACION | |
|--|--|
| 13 y 14 Octubre 2023 Lima, Perú | HOSPITAL NACIONAL EDGARDO REBAGLIATI MARTINS – SERVICIO UCIP CURSO TALLER: FUNDAMENTOS DEL CUIDADO CRITICO PEDIATRICO |
| 2 Octubre 2023 Lima, Perú | INSTITUTO NACIONAL DE SALUD DEL NIÑO – SERVICIO EMERGENCIA CURSO PRECONGRESO "POCUS HOLISTICO Y HEMODINAMICO EN EL PACIENTE PEDIATRICO" |
| 28 al 30 Junio 2023 Lima, Perú | INSTITUTO NACIONAL DE CIENCIAS NEUROLOGICAS IV CURSO DE ANATOMIA Y SEMIOLOGIA DEL SISTEMA NERVIOSO |
| 16 y 17 Junio 2023 _{Lima, Perú} | ASOCIACION DE MEDICO RESIDENTES DEL INSTITUTO NACIONAL DE SALUD DEL NIÑO 6TO CURSO DE PEDIATRIA AMERINS |
| 1 al 3 Junio 2023 _{Lima, Perú} | INSTITUTO NACIONAL DE SALUD DEL NIÑO – SERVICIO EMERGENCIA CURSO INTERNACIONAL VIRTUAL EMERGENCIAS Y URGENCIAS CLINICO QUIRURGICAS EN PEDIATRIA |
| 18 al 20 Mayo 2023 Lima, Perú | INSTITUTO NACIONAL DE SALUD DEL NIÑO – SERVICIO GASTROENTEROLOGIA III CURSO VIRTUAL GASTROENTEROLOGIA, HEPATOLOGIA Y NUTRICION |
| 14 y 15 - Abril 2023 _{Lima, Perú} | PEDIATRICA PERUVIAN LIFE SUPPORT TRAINERS ATENCION INMEDIATA Y RCP NEONATAL - PLST |
| 13 al 16 Marzo 2023 Lima, Perú | INSTITUTO NACIONAL DE SALUD DEL NIÑO - SERVICIO NEONATOLOGIA CURSO INTERNACIONAL: MANEJO HEMODINAMICO DEL RECIEN NACIDO Y SU IMPACTO EN EL NEURODESARROLLO |
| Oct 2022- Marzo 2023 Lima, Perú | HOSPITAL NACIONAL DOS DE MAYO – UNIVERSIDAD RICARDO PALMA DIAGNOSTICO, TRATAMIENTO Y PREVENCION DE LA PATOLOGIA NEONATAL PARA LA PRACTICA PEDIATRICA |
| Julio 2022 – Febrero 2023 _{Lima, Perú} | HOSPITAL NACIONAL DOS DE MAYO – UNIVERSIDAD RICARDO PALMA VENTILACION MECANICA Y ENFERMEDADES RESPIRATORIAS Y NEONATALES |
| 20 Agosto al 17 Dic 2022 _{Lima, Perú} | ASOCIACION PERUANA DE PEDIATRIA DE URGENCIAS 2 CURSO INTERNACIONAL DE INTEGRACION DE PEDIATRAS DE URGENCIAS |
| 6, 7, y 8 - Octubre 2022 _{Lima, Perú} | INSTITUTO NACIONAL DE SALUD DEL NIÑO CURSO VIRTUAL ATENCION PRIMARIA: "LA VISION DE LOS ESPECIALISTAS" |
| 7 Julio 2022 _{Lima, Perú} | PERUVIAN LIFE SUPPORT TRAINERS |
| | SOPORTE VITAL BASICO BLS - AHA |
| Julio 2019 – Junio 2022 | INSTITUTO NACIONAL DE SALUD DEL NIÑO BREÑA |
| Lima, Perú | CONSTANCIA DEL TERMINO RESIDENTADO MEDICO DE PEDIATRIA |
| 27 y 29 – Junio 2022 ^{Lima, Peru} | PERUVIAN LIFE SUPPORT TRAINERS |
| | SOPORTE VITAL AVANZADO PEDIATRICO PALS - AHA |
| Enero -Junio 2022 _{Lima, Perú} | HOSPITAL NACIONAL DOS DE MAYO CURSO DE ACTUALIZACION NEUROLOGIA PEDIATRICA |
| 9 y 10 Junio 2022 | ASOCIACION DE MEDICO RESIDENTES DEL INSTITUTO NACIONAL DE SALUD DEL NIÑO |

HOSPITAL NACIONAL DOS DE MAYO - UNIVERSIDAD RICARDO PALMA Enero - Mayo 2022 Lima, Perú CURSO DE ACTUALIZACION ENDOCRINOLOGIA EN PEDIATRIA 7, 12, 21 y 28 Abril 2022 SOCIEDAD PERUANA DE NEUMOLOGIA Lima, Perú CAPACITACIONES VIRTUALES SOBRE ASMA EN NIÑOS 12, 19, 26 Marzo v 2 Abril SOCIEDAD PERUANA DE PEDIATRIA 2022 Lima, Perú I SUMMER SCHOOL EN PEDIATRIA FACULTAD DE MEDICINA UNIVERSIDAD NACIONAL SAN MARTIN 15 al 18 de Marzo 2022 CURSO INTERNACIONAL ABORDAJE DEL PACIENTE PEDIATRICO EN ESTADO CRITICO Lima, Perú SERVICIO DE INFECTOLOGIA DEL INSTITUTO NACIONAL DE SALUD DEL NIÑO 3 y 4 Diciembre 2021 INFECTOLOGIA Y ENFERMEDADES TROPICALES EN PEDIATRIA Lima, Perú INSTITUTO NACIONAL DE SALUD DEL NIÑO 2, 3 y 4 Diciembre 2021 TOPICOS SELECTOS EN CIRUGIA PEDIATRICA INSTITUTO NACIONAL DE SALUD DEL NIÑO 10, 11 y 12 Nov. 2021 Lima, Perú CURSO INTERNACIONAL AVANCES EN OTORRINOLARINGOLOGIA PEDIATRICA INSTITUTO NACIONAL DE SALUD DEL NIÑO 4, 5 y 6 Nov. 2021 Lima, Perú CURSO INTERNACIONAL ACTUALIZACION EN NUTRICION PEDIATRICA INSTITUTO NACIONAL MATERNO PERINATAL 12, 13 y 14 Octubre 2021 Lima, Perú VI CONGRESO INTERNACIONAL DE SALUD MATERNO PERINATAL SOCIEDAD PERUANA DE PEDIATRIA Octubre – Nov. 2021 Lima, Perú CURSO VIRTUAL DE GASTROENTEROLOGIA, HEPATOLOGIA Y NUTRICION HOSPITAL NACIONAL DOS DE MAYO – UNIVERSIDAD PERUANA CAYETANO HEREDIA Julio - Setiembre 2021 CURSO DE ACTUALIZACION VENTILACION MECANICA PEDIATRICA Lima, Perú HOSPITAL NACIONAL DOS DE MAYO – UNIVERSIDAD PERUANA CAYETANO HEREDIA Mayo – Agosto 2021 Lima, Perú CURSO DE ACTUALIZACION INFECTOLOGIA PEDIATRICA ASOCIACION DE MEDICO RESIDENTES DEL INSTITUTO NACIONAL DE SALUD DEL 24, 25 y 26 Junio 2021 Lima, Perú **4TO CURSO DE PEDIATRIA AMERINS** INSTITUTO NACIONAL DE SALUD DEL NIÑO 27, 28 y 29 Mayo 2021 Lima, Perú 4TO CURSO ENDOPEDIATRICA 2021 UNIDAD DE CUIDADOS INTENSIVOS PEDIÁTRICOS - INSTITUTO NACIONAL DE SALUD 23 y 23 Enero 2021 **DEL NIÑO** Lima, Perú JORNADA VIRTUAL INTERNACIONAL DE NEURO INTENSIVOS PEDIATRICOS COLEGIO MÉDICO DEL PERÚ CRI-SOCIEDAD PERUANA DE MEDICINA INTERNA FILIAL 6, 7 y 8 Set. 2018 Trujillo, Perú VII CONGRESO NORPERUANO DE MEDICINA INTERNA COLEGIO MÉDICO DEL PERÚ CRI – SERVICIO DE PEDIATRÍA HOSPITAL REGIONAL 23 al 25 Agosto 2018 **DOCENTE DE TRUILLO** Trujillo, Perú XIII CURSO DE PEDIATRIA "FELIPE CHUNGA VEGA". PROBLEMAS COMUNES EN LA PRACTICA **PEDIATRICA** 9 al 11 Agosto 2018 COLEGIO MÉDICO DEL PERÚ CRI Trujillo, Perú VI CURSO REGIONAL DE ACTUALIZACION EN TERAPEUTICA

LIMA, NOVIEMBRE DEL 2023

COLEGIO MÉDICO DEL PERÚ - HOSPITAL NACIONAL DOCENTE MADRE NIÑO SAN

ACTUALIZACION EN PEDIATRIA

3 y 4 Agosto 2018 Trujillo, Perú